【裁判字號】    98,易,2429
【裁判日期】    981016
【裁判案由】    毒品危害防制條例
【裁判全文】
臺灣臺北地方法院刑事判決              98年度易字第2429號
公  訴  人  臺灣臺北地方法院檢察署檢察官
被      告  甲○○
上列被告因毒品危害防制條例案件，經檢察官提起公訴（98年度
毒偵字第1749號），被告於本院訊問後，就起訴事實為有罪之陳
述，經裁定改行簡式審判程序，判決如下：
    主      文
甲○○施用第二級毒品，累犯，處有期徒刑捌月，包裝袋貳個、
吸食器貳個均沒收。
    事實及理由
一、本件除補充及更正事實為：(一)被告甲○○前因先後違反毒品
    危害防制條例案件，經板橋地方法院以90年度易字第2222號
    判處有期徒刑5月，如易科罰金以銀元300元折算一日，90年
    11月9日確定；同院90年度易字第2977號判處有期徒刑8月，
    90年12月10日確定；臺灣桃園地方法院以90年度訴字第1559
    號判處有期徒刑7月，91年1月14日確定；又因贓物案件，經
    臺灣苗栗地方法院以92年度苗簡字第510號判處有期徒刑6月
    ，如易科罰金以銀元300元折算一日，92年8月5日確定。以
    上各罪嗣經臺灣苗栗地方法院於96年7月16日以96聲減字第
    187號減刑並定應執行有期徒刑1年確定，96年7月16日因徒
    刑執行完畢出監。(二)被告於98年1月6日下午8時許（起訴書
    記載為98年1月8日下午6時為警採尿時回溯前96小時內某時
    ），於其當時位於臺北市○○區○○路24號3樓305室之住處
    （起訴書記載為不詳處所），以吸食器燒烤吸用之方式，施
    用第二級毒品甲基安非他命一次。並補充證據為被告於本院
    審判程序中之自白外，其餘犯罪事實及證據，均引用起訴書
    之記載。
二、核被告所為係犯毒品危害防制條例第10條第2項之施用第二
    級毒品罪，其施用前持有甲基安非他命之低度行為，為施用
    之高度行為所吸收，不另論罪。又被告前因施用毒品案件，
    甫於96年7月16日執行完畢（詳同前述），有臺灣高等法院
    被告前案紀錄表1件在卷可考，其於該案執行完畢後，5年內
    故意再犯本件之罪，為累犯，應依法加重其刑。爰審酌被告
    素行及本件施用情形、所生危害與被告犯後業已供承犯行，
    態度良好等一切情狀，量處如主文所示之刑。扣案包裝袋（
    起訴書記載為殘渣袋）2個及吸食器2個，均為被告所有供施
    用第二級毒品所用之物，業據其供明在卷，併予宣告沒收。
三、依刑事訴訟法第273條之1第1項、第299條第1項前段、第310
    條之2、第454條，毒品危害防制條例第10條第2項，刑法第
    11條前段、第47條第1項、第38條第1項第2款，判決如主文
    。
本案經檢察官李濠松到庭執行職務
中    華    民    國    98    年    10    月    16    日
                  刑事第十一庭  法  官   劉方慈
上正本證明與原本無異。
如不服本判決應於收受送達後10日內向本院提出上訴書狀，並應
敘述具體理由；其未敘述上訴理由者，應於上訴期間屆滿後20日
內向本院補提理由書（圴須按他造當事人之人數附繕本）「切勿
逕送上級法院」。
                                書記官  林妙穗
中    華    民    國    98    年    10    月    16    日
附錄論罪法條：
毒品危害防制條例第10條
施用第一級毒品者，處 6 月以上 5 年以下有期徒刑。
施用第二級毒品者，處 3 年以下有期徒刑。
臺灣臺北地方法院檢察署檢察官起訴書
                                    98年度毒偵字第1749號
    被      告  甲○○  男  46歲（民國○○年○○月○日生）
                        住苗栗縣通霄鎮鎮白西32號
                        居臺北市○○區○○路24號3樓305室
                        國民身分證統一編號：Ｚ000000000號
上列被告因違反毒品危害防制條例案件，業經偵查終結，認應提
起公訴，茲將犯罪事實及證據並所犯法條分敘如下：
        犯罪事實
一、甲○○前於民國89年間，因施用毒品案件，經臺灣士林地方
    法院裁定送觀察、勒戒後，認無繼續施用毒品之傾向，經臺
    灣士林地方法院檢察署檢察官以89年度毒偵字第2431號不起
    訴處分確定。復於90年間，因施用毒品案件，經臺灣板橋地
    方法院裁定送觀察、勒戒後，認有繼續施用毒品之傾向，以
    90年易字第2977號判決處有期徒刑8月確定，並裁定令入戒
    治處所施以強制戒治，於96年2月2日刑期執畢。另前因贓物
    案件，經臺灣苗栗地方法院以92年度苗簡字第510號判決處
    有期徒刑6月確定，接續執行，甫於97年1月16日執行完畢出
    監（構成累犯）。詎猶不知悔改，復基於施用第二級毒品之
    犯意，於98年1月8日18時0分為警採尿時回溯前96小時內之
    某時，在不詳處所，施用第二級毒品安非他命。嗣於98年1
    月8日16時50分許，為警在臺北市○○區○○路24號3樓305
    室住處查獲，並扣得安非他命吸食器2組、殘渣袋2個。
二、案經臺北縣政府警察局新店分局報告偵辦。
        證據並所犯法條
一、證據清單及待證事實：
┌──┬──────────┬────────────┐
│編號│     證據清單       │       待證事實         │
├──┼──────────┼────────────┤
│一  │被告甲○○之供述    │全部犯罪事實。          │
├──┼──────────┼────────────┤
│二  │台灣檢驗科技股份有限│被告尿液經檢驗呈甲基安非│
│    │公司98年2月3日UL/200│他命陽性反應，有施用第二│
│    │9/10422號濫用藥物檢 │級毒品安非他命之事實。  │
│    │驗報告              │                        │
├──┼──────────┼────────────┤
│三  │扣案安非他命吸食器2 │被告施用第二級毒品安非他│
│    │組、殘渣袋2個       │命事實之佐證。          │
├──┼──────────┼────────────┤
│四  │本署刑案資料查註紀錄│一、被告於觀察、勒戒執行│
│    │表、全國施用毒品案件│    完畢釋放後5年內，再 │
│    │紀錄表              │    犯施用毒品案件，已遭│
│    │                    │    法院判決確定之事實。│
│    │                    │二、被告於有期徒刑執行完│
│    │                    │    後5年內，故意再犯毒 │
│    │                    │    品危害防制條例第10條│
│    │                    │    之罪，為累犯。      │
└──┴──────────┴────────────┘
二、核被告甲○○所為，係犯毒品危害防制條例第10條第2項施
    用第二級毒品罪嫌。被告曾受有期徒刑之執行完畢，5年內
    故意再犯本件有期徒刑以上之罪，有本署刑案資料查註紀錄
    表可稽，為累犯，請依刑法第47條第1項之規定加重其刑。
三、依毒品危害防制條例第23條第2項、刑事訴訟法第251條第1
    項提起公訴。
    此  致
臺灣臺北地方法院
中    華    民    國    98    年    8     月    25    日
                              檢  察  官  謝奇孟
本件正本證明與原本無異
中    華    民    國    98    年    9     月    1     日
                              書  記  官  黃麗如
附錄本案所犯法條全文
毒品危害防制條例第10條
施用第一級毒品者，處 6 月以上 5 年以下有期徒刑。
施用第二級毒品者，處 3 年以下有期徒刑。


司法院資訊處製作；財團法人民間司法改革基金會備份。
